臺灣高等法院高雄分院刑事判決
111年度上訴字第59號
上  訴  人  臺灣屏東地方檢察署檢察官
上  訴  人  
即  被  告  洪振原


選任辯護人  謝佳蓁律師
上  訴  人  
即  被  告  蘇順興


            蘇俊龍





上列上訴人等人因被告等人傷害等案件，不服臺灣屏東地方法院
110年度訴字第85號，中華民國110年10月27日第一審判決（起訴
案號：臺灣屏東地方檢察署109年度偵字第2255號），提起上訴
，本院判決如下：
    主  文
原判決關於洪振原、蘇順興、蘇俊龍被訴於108 年6 月5 日共同
傷害及洪振原傷害無罪部分；洪振原、蘇俊龍於108年6月7日共
同傷害及洪振原傷害有罪部分，暨洪振原有罪所處不得易科罰金
所定應執行刑部分，均撤銷。
洪振原共同犯傷害罪，處有期徒刑拾月。又犯傷害罪，處有期徒
刑陸月，如易科罰金，以新臺幣壹仟元折算壹日。又共同犯傷害
罪，處有期徒刑壹年壹月；未扣案之安全帽壹頂沒收之，於全部
或一部不能沒收或不宜執行沒收時，追徵其價額。又犯傷害罪，
處有期徒刑柒月。
蘇順興共同犯傷害罪，處有期徒刑陸月，如易科罰金，以新臺幣
壹仟元折算壹日。
蘇俊龍共同犯傷害罪，處有期徒刑伍月，如易科罰金，以新臺幣
壹仟元折算壹日。又共同犯傷害罪，處有期徒刑玖月。
其餘上訴駁回（即洪振原、蘇順興就108年3月15日共同傷害；洪
振原恐嚇取財未遂有罪部分及洪振原被訴恐嚇無罪部分）。
洪振原上開第二項撤銷改判所處之刑，與前開第五項上訴駁回部
分所示之刑，不得易科罰金部分應執行有期徒刑貳年捌月。
蘇順興上開第三項撤銷改判部分所處之刑，與前開第五項上訴  
駁回部分所示之刑，應執行有期徒刑拾月，如易科罰金，以新臺
幣壹仟元折算壹日。
    事  實
一、洪振原於民國108年3月15日0時許，知悉簡○信在屏東縣屏東
    市○○路某處與友人聊天，思及簡○信對之議論不實及其間嫌
    隙，竟與友人蘇順興共同基於傷害之犯意聯絡，共至上址徒
    手毆打簡○信，致簡○信受有左橈骨遠端閉鎖性骨折、右顏面
    挫傷（4×3公分）、下唇挫傷（2×1.5公分）之傷害（即起訴
    書犯罪事實欄部分）。
二、緣有與洪振原同住屏東縣屏東市○○里之里民簡張○玲及其子
    簡○民，於107年4月間陸續提供資金予洪振原對外放貸收取
    利息，嗣於108年5、6月間，簡張○玲有意收回資金新臺幣(
    下同)350萬元，惟洪振原就取回金額若干有不同意見，為此
    簡○民多次請託，仍不為洪振原所接受，簡○民即於108年6月
    4日間，乘與洪振原對話之際，錄下其間對話。108年6月5日
    晚間20時至22時間，簡張○玲先與其配偶簡○生同至屏東縣○○
    市○○路000巷00號由洪振原所設神壇住處商討資金取回之事
    ，洪振原同意並先返還70萬元給簡張○玲，惟過程中簡○生不
    慎提及簡○民錄下與洪振原對話一事，洪振原心生不滿，於
    同日23時許要求簡○民至其住處，並由簡○民以電話聯絡簡○
    生、簡張○玲夫妻再度到場，簡○生、簡張○玲到場後，洪振
    原不理會簡○民已自行下跪表達歉意，亦無視簡○生、簡張○
    玲之求情，即與當時在場之友人蘇順興、蘇俊龍父子共同基
    於傷害之犯意，三人共同出手毆打簡○民身體，致簡○民右臀
    處受有挫瘀傷4×2公分、右股骨處外側瘀傷7×8公分之傷害；
    其後洪振原因對簡張○玲索回資金一事，亦有不滿，即另行
    起意，徒手毆打及以腳踹踢跪在地上求饒之簡張○玲左側身
    體，致簡張○玲左上臂外側受有7×3公分、左手腕瘀青5×3公
    分瘀傷之傷害（即起訴書犯罪事實欄部分）。
三、簡○生、簡張○玲及簡○民為能彌平洪振原之不滿，於108年6
    月7日15時許，即共同前往屏東縣屏東市○○里里長郭○信位在
    屏東縣○○市○○路000號之住處（下稱里長住處），請託里長
    郭○信居中協調雙方糾紛，里長郭○信請簡○民寫立之悔過書
    先傳給洪振原，簡○民亦以通訊軟體LINE傳予洪振原，惟因
    該悔過書雖提及：「…我不因該用偷錄音的行為舉止去傷害
    心最疼惜，最關心，最關心簡家所有一切的洪振原哥哥。哥
    哥對不起我錯了，我不應該用偷錄音去傷害了哥哥…」等語
    ，亦提及「也不得不承認哥哥是『地方角頭』」一語，再度引
    生洪振原不滿，與蘇順興及其子蘇俊龍到達里長住處後，洪
    振原、蘇俊龍即共同基於傷害之犯意聯絡（蘇順興未動手）
    ，於同日16時許，由洪振原持安全帽及徒手毆擊簡○民右肩
    、身體等處，蘇俊龍則徒手握拳毆打簡○民頭部及身體，並
    將已縮成團之簡○民拖行毆打，致簡○民受有右上臂內側瘀傷
    5×6公分、右膝挫傷2處約2×1.5公分（傷處已呈疤痕組織狀
    態）、左上臂內側面瘀傷4×4公分、左前臂內側瘀傷5×3公分
    、左膝挫傷4×3公分（傷處已呈疤痕組織狀態）、右上臂瘀
    傷5×5公分之傷害（即起訴書犯罪事實欄前段部分）。
四、詎洪振原在里長住處毆打簡○民後，仍未消忿，另基於傷害
    犯意，以腳踹簡張○玲，致簡張○玲受有右大腿（近鼠蹊處）
    上方瘀傷18×10公分、右手前臂2處瘀青3×2公分之傷害（即
    起訴書犯罪事實欄中段部分）。
五、洪振原毆打簡○民、簡張○玲後，同在里長住處，意圖為自己
    不法所有，基於恐嚇取財之犯意，向簡○生、簡張○玲、簡○
    民恫稱：拿新臺幣（下同）5,000萬元出來和解，否則要折
    斷簡○民雙手等語，致簡○生、簡張○玲、簡○民心生畏懼，嗣
    因簡○民、簡張○玲母子於108年6月9日上午8時許，因不明原
    因，留下遺書後，在屏東縣屏東市○○路自家處服用巴拉刈自
    殺，雖經送醫仍雙雙不治身亡，洪振原始未自簡○民、簡張○
    玲、簡○生取得任何財物（即起訴書犯罪事實欄後段部分）
    ，惟亦經警循線追查，始揭悉上情。
六、案經簡○信訴由屏東縣政府警察局屏東分局報告暨簡○生訴由
    臺灣屏東地方檢察署檢察官偵查起訴。
    理  由
甲、本件審理範圍：
    按刑事訴訟法第348條於110年6月16日修正，同年月18日施
    行，修正施行前該條規定「上訴得對於判決之一部為之（第
    1項）；未聲明為一部者，視為全部上訴。對於判決之一部
    上訴者，其有關係之部分，視為亦已上訴（第2項）」，修
    正施行後規定「上訴得對於判決之一部為之（第1項）。對
    於判決之一部上訴者，其有關係之部分，視為亦已上訴。但
    有關係之部分為無罪、免訴或不受理者，不在此限（第2項
    ）」。本件公訴意旨認被告洪振原、蘇俊龍2人於108年6月7
    日16時許，在郭○信上址住處，共同傷害被害人簡○民，除造
    成被害人簡○民受有如事實欄所示傷害外，尚使之受有右眼
    瘀傷4×3公分之傷害，因認此部分同涉犯刑法第277條第1項
    之傷害罪嫌部分，業經原審不另為無罪之諭知。被告洪振原
    、蘇俊龍等2人經原審判決後，雖提起上訴，並於111年1月1
    4日繫屬本院，有臺灣屏東地方法院111年1月13日屏院惠刑
    明110訴85字第OOOOOOOOOO號函在卷可參（見本院卷第3頁）
    ，自應適用修正後之刑事訴訟法第348條。本件被告洪振原
    、蘇俊龍等2人就原判決「有罪部分」上訴，檢察官僅就原
    判決諭知無罪及有罪量刑部分提起上訴，就上開不另為無罪
    諭知部分則未提起上訴，故原判決關於被告洪振原、蘇俊龍
    2人不另為無罪諭知部分，即不在本院審判範圍，先予敘明
    。
乙、有罪部分：　　
壹、程序事項方面：
一、證人即告訴人簡○生（下稱告訴人簡○生）於警詢中所為陳述
    ，均屬被告洪振原以外之人於審判外所為之陳述，而上訴人
    即被告洪振原（下稱被告洪振原）及其辯護人既爭執告訴人
    簡○生警詢筆錄之證據能力（見本院卷第171、329頁）；本
    院審酌告訴人簡民生已於原審審理時以證人身分到庭具結作
    證，並經檢、辯雙方為交互詰問（見原審卷第299至310頁）
    ，詰問內容較之警詢陳述，並無明顯不符之處，亦與其於檢
    察官偵訊所述內容大致相符，難認屬證明被告洪振原本件犯
    罪事實存否所必要者，尚無刑事訴訟法第159條之2、之3得
    為證據之例外情形存在，揆諸刑事訴訟法第159條第1項規定
    ，應認告訴人簡民生於警詢所為陳述，無證據能力；惟仍得
    作為彈劾告訴人簡民生於審判中所述內容之憑信性，附此敘
    明。
二、除上述外，本案下列所引用被告洪振原、上訴人即被告蘇順
    興、蘇俊龍（下稱被告蘇順興、蘇俊龍）等人以外之人於審
    判外之陳述，檢察官、被告洪振原、蘇順興及蘇俊龍及被告
    洪振原之辯護人於本院準備及審理程序時，均已同意有證據
    能力（見本院卷第171、329頁）。本院審酌上開證據資料之
    作成之情況，並無違法取證或其他瑕疵，且與待證事實具有
    關聯性，認為以之作為證據為適當，依刑事訴訟法第159條
    之5規定，均有證據能力。至本件認定事實所引用之非供述
    證據，並無證據證明係公務員違背法定程序所取得，亦查無
    顯不可信或不得作為證據之情形，且經本院於審判期日依法
    進行證據之調查、辯論，亦應有證據能力。　
貳、實體事項
一、認定被告犯罪事實所憑之證據及理由：
㈠、如事實欄至所示傷害事實部分：
　⒈查被害人簡張○玲、簡○民母子，於108年6月9日上午8時許，
    因不明原因，留下遺書後，即在屏東縣屏東市○○路自家處服
    用巴拉刈自殺，嗣告訴人簡○生返家見之，急將2人分送屏基
    醫療財團法人屏東基督教醫院（下稱屏東基督教醫院）及長
    庚醫療財團法人高雄長庚紀念醫院（下稱高雄長庚）急診，
    其中被害人簡○民於108年6月9日在屏東基督教醫院急診時，
    經診斷受有左膝擦傷2處3.5×1.5公分及2×2公分、右膝擦傷2
    處3×1公分及3×2公分，左上臂瘀傷3處2×2公分、1×1公分及2
    ×3公分，右大腿外側瘀傷6×6公分，右上臂瘀傷6×5公分之傷
    害，復因急救無效，於108年6月10日報驗死亡後，經法醫檢
    驗，發現其受有右上臂內側瘀傷5×6公分、右膝挫傷2處約2×
    1.5公分（傷處已呈疤痕組織狀態）、左上臂內側面瘀傷4×4
    公分、左前臂內側瘀傷5×3公分、左膝挫傷4×3公分（傷處已
    呈疤痕組織狀態）、右上臂瘀傷5×5公分、右臀處挫瘀傷4×2
    公分、右股骨處外側瘀傷7×8公分之傷害，此有屏東基督教
    醫院病歷資料、臺灣屏東地方檢察署相驗屍體證明書、檢驗
    報告書暨相驗照片38張附卷可考（見相390卷第97至115、12
    3至131頁，偵卷第43至76頁）；另被害人簡張○玲則經高雄
    長庚診斷受有右大腿瘀青15×5公分、左手腕瘀青5×3公分、
    右手前臂2處瘀青3×2公分之傷害，嗣亦因急救無效，於108
    年6月10日報驗死亡後，經法醫檢驗，發現其受有右大腿（
    近鼠蹊處）上方瘀傷18×10公分、左上臂外側瘀傷7×3公分之
    傷害，有高雄長庚醫院病歷資料（護理紀錄單）、臺灣屏東
    地方檢察署相驗屍體證明書、檢驗報告書暨相驗照片29張在
    卷可按（見相388卷第105至121、129至137頁，偵卷第91至1
    14頁）。衡以人體受到撞擊或是外力造成之挫傷，致皮下層
    出血，往往與個人之體質、外力力道之輕重、受傷部位之深
    淺及人體代謝機制之各異，而有未久或多日始出現外顯瘀傷
    之情形，此與經驗法則亦屬相符，是被害人第一時間在醫院
    急診時之檢傷，與經醫院急救無效報驗之法醫檢驗，既均係
    就被害人身體所呈現之狀況之檢驗，如傷處位置相符且均載
    及，自可逕以檢察官督同法醫師仔細檢驗被害人屍傷之檢驗
    報告所載傷勢為準，如檢驗報告漏有未載，亦應參酌醫院急
    診時之診斷相關文件佐之。從而，有關本件被害人簡○民部
    分，上開屏東基督教醫院診斷證明書與臺灣屏東地方檢察署
    檢驗報告所載傷勢均大致相符，自逕以臺灣屏東地方檢察署
    檢驗報告所載傷勢為準即可；至被害人簡張○玲部分，因臺
    灣屏東地方檢察署檢驗報告漏未載及高雄長庚醫院病歷資料
    有關108年6月9日急診護理紀錄單中所載之「右手前臂2處瘀
    青3×2公分」及「左手腕瘀青5×3公分」部分之傷害，且被告
    洪振原及其辯護人、被告蘇順興、蘇俊龍對上開高雄長庚病
    歷資料所載之傷勢亦均表示無意見（見本院卷第349頁），
    是被害人簡張○玲所受傷勢應有右大腿（近鼠蹊處）上方瘀
    傷18×10公分、左上臂外側瘀傷7×3公分、右手前臂2處瘀青3
    ×2公分及左手腕瘀青5×3公分等傷害，合先敘明。
　⒉次查，如事實欄所示事實，業據被告洪振原、蘇順興於警詢
    、偵查、原審及本院準備程序、審理時坦承不諱（見他3009
    卷第271至277、289至297、299至317、389至401頁，原審卷
    第116、282、357頁，本院卷第169、170、328頁），核與證
    人即告訴人簡○信於警詢、偵查中證述之情節大致相符（見
    他3009卷第107至115、419至439頁），並有國軍高雄總醫院
    附設屏東民眾診療服務處診斷證明書、病歷資料1紙附卷可
    證（見他3009卷第117頁，原審卷第81至85頁），足證被告
    洪振原、蘇順興上開任意性自白與此部分事實相符，堪以採
    信。
  ⒊如事實欄所示事實部分：
　⑴被告洪振原、蘇俊龍等2人就於如事實欄所示之時、地，有
    共同徒手毆打被害人簡○民；及被告洪振原有另行徒手毆打
    並以腳踹被害人簡張○玲等節，亦均坦認不諱，核與告訴人
    簡○生證述大致相符，並有原審法院勘驗筆錄1份、監視器畫
    面截圖在卷足憑（見相388卷第87至89，原審卷177至187、1
    97至217頁），足證被告洪振原、蘇俊龍等2人上開任意性自
    白與此部分事實相符，堪以採信。
  ⑵另被告蘇順興固坦承其於108年6月5日23時許，同在被告洪振
    原上址住處之事實，惟則矢口否認有何共同傷害犯行，辯稱
    ：我當時沒有毆打被害人簡○民，我是想拉開被告洪振原、
    蘇俊龍、被害人簡○民，叫他們不要再打了，我是想勸架云
    云（見原審卷第116、187、318頁）。惟查：於如事實欄所
    示時、地，在被告洪振原上址住處之監視器錄影影像檔，經
    原審當庭勘驗結果（詳參附件），畫面顯示23時33分54秒至
    23時34分處（監視器時間較實際時間慢30分鐘，下同，參相
    388卷第177至187頁）被告蘇順興以左手抓住被害人簡○民肩
    膀處，持續將被害人簡○民推至畫面右上角，並以右手朝被
    害人簡○民之頭部揮2次、以右腳踢被害人簡○民1次等節甚明
    ，此有前揭原審法院勘驗筆錄1份暨監視器畫面截圖在卷足
    憑（見原審卷177至187、197至217頁），是被告蘇順興上揭
    所辯，已屬無據。
  ⑶再者，據告訴人簡○生於原審審理中所證稱：因為之前有錢的
    事，108年年6月5日晚上我和太太有過去，因為我兒子給洪
    振原偷錄音被洪振原知道，同日晚上11時左右，我們等我兒
    子回來，我們再過去，他們就打我兒子，洪振原、蘇俊龍、
    蘇順興都有打，打身體、頭部都有，我有看到簡○民身上有
    受傷，簡張○玲是被洪振原，但我會怕，所以不敢說出來等
    語（見原審卷第298、299、307頁），經核與附件即前揭原
    審法院勘驗筆錄內容所示：「（23：33：30至23：33：31）
    洪振原左腳先往後，再往前方朝簡○民右側下半身踢1下（右
    下角畫面）；（23：33：52至23：33：53）洪振原、蘇順興
    均伸手推簡○民到馬路中央（左上角畫面）、洪振原將簡○民
    推至馬路中央，蘇順興在洪振原後方，蘇俊龍、簡○生在後
    （右下角畫面）；（23：33：54至23：34：00）蘇順興以左
    手抓住簡○民肩膀處，持續將簡○民推至畫面右上角，並以右
    手朝簡○民之頭部揮2次。蘇俊龍先雙手拉住洪振原，超越洪
    振原，移動至簡○民身旁，踢簡○民1次。蘇順興、蘇俊龍均
    推擠簡○民，並均往畫面右側離開。蘇順興對畫面右側揮拳1
    次（無法辨認有無擊中）。簡○生站在畫面中央，面向右側
    （左上角畫面）、洪振原、蘇順興及蘇俊龍持續將簡○民推
    至馬路中央。蘇順興以右手朝簡○民之頭部揮2次、以右腳踢
    簡○民1次。蘇俊龍將簡○民往畫面右上角推，並以右手朝簡○
    民揮1次。洪振原往畫面右上角方向移動。簡○生站在銀灰色
    汽車後方（右下角畫面）；（23：34：12至23：34：22）洪
    振原回頭朝簡張○玲方向前進並對簡張○玲說話，復張開左手
    臂，左手掌往簡張○玲右側頭部揮1次。簡張○玲遭毆打後即
    倒地。洪振原繼續往簡張○玲方向前進（左上角畫面）、洪
    振原往簡張○玲方向移動，並張開左手臂，左手掌往簡張○玲
    頭部揮1次。簡張○玲倒地，被白色柱子遮蔽（右下角畫面）
    ；（23：34：23至23：34：54）洪振原以左手抓住甫起身之
    簡張○玲之頭髮，將之拉至馬路中央後，左手放開再朝簡張○
    玲頭部揮擊1次。簡張○玲倒在畫面右上角之馬路白線上。簡
    ○生上前走至洪振原與簡張○玲身側下跪。洪振原走近簡張○
    玲身旁，再以右腳踢其身體2次（左上角畫面）、洪振原以
    左手抓住簡張○玲之頭髮，將之拉至馬路中央後，左手放開
    再以左手朝簡張○玲頭部揮擊1次。簡張○玲倒地，被銀灰色
    汽車遮蔽。洪振原朝簡張○玲倒地之方向走近。簡○生旋即走
    至洪振原旁跪下（右下角畫面）；（23：36：17至23：36：
    38）洪振原以右腳朝簡張○玲頭部踢1腳。一邊往畫面右側移
    動，一邊說話。簡張○玲往左倒地後爬起身。簡○生亦起身。
    洪振原往畫面右側離去（左上角畫面）、洪振原有以腳踢1
    下之舉。再往畫面右側移動，再回頭面朝簡張○玲方向說話
    ，並不時以手比畫。簡張○玲與簡○生均起身，面朝洪振原。
    洪振原向簡○生說話（右下角畫面）」等節均不相違，且綜
    合參照臺灣屏東地方檢察署檢察官109年11月30日勘驗筆錄
    暨勘驗截圖（見偵卷第117至134頁），及監視器截圖（見相
    388卷第171至187頁、原審卷第197頁至217頁）所示，可知
    告訴人簡○生、被害人簡張○玲、簡○民3人於過程中均曾下跪
    ，被告洪振原、蘇俊龍、蘇順興等人出手亦非輕，其中被告
    洪振原、蘇俊龍、蘇順興等人毆擊被害人簡○民之部位涵蓋
    頭部、右臀及左股骨處等身體部位；另被告洪振原則踹踢及
    毆打被害人簡張○玲頭部及左側身體。且告訴人簡○生、被害
    人簡張○玲、簡○民3人對被告洪振原、蘇俊龍、蘇順興上揭
    之舉皆未見反抗，見家人受毆更未見出手相護或制止被告洪
    振原、蘇俊龍、蘇順興等人，衡諸常情，若非甚畏懼，豈會
    如此？是告訴人簡○生稱其因害怕，都不敢說出來等語，自
    非虛妄。而以被害人簡張○玲、簡○民等2人受如上非輕之毆
    擊，卻均未前往醫院就診或驗傷，當係事出有因，如僅以其
    等未驗傷，即認告訴人簡○生之證述薄弱而不可採，實與實
    體正義有違。
  ⑷進而言之，前已敘明，人體受到撞擊或是外力造成之挫傷，
    致皮下層出血，往往與個人之體質、外力力道之輕重、受傷
    部位之深淺及人體代謝機制之各異，而有未久或多日始出現
    外顯瘀傷之情形，本件被害人簡張○玲、簡○民等2人於108年
    6月5日遭毆擊之情形，既經上開勘驗筆錄、勘驗截圖或監視
    器截圖載示明確，又被害人簡張○玲、簡○民等2人遭毆擊後
    ，迄至其2人自殺身亡，經醫院記錄或地檢署相驗其身上之
    傷勢時間，不過相距約4、5日，是若其等皮下層出血，自仍
    屬可見。且被害人簡○民遭毆擊之部位，亦有前述右臀處受
    有挫瘀傷4×2公分、右股骨處外側瘀傷7×8公分；被害人簡張
    ○玲遭毆擊之部位，則有左上臂外側受有7×3公分、左手腕瘀
    青5×3公分之瘀傷，是本件綜觀上情，應可認上開傷勢，應
    係被告洪振源、蘇順興、蘇俊龍等人所造成無訛。至告訴人
    簡○生所稱：當日回家後我們都沒有去看醫生，回家就睡覺
    了，我沒有檢查被害人簡○民或簡張○玲身上有沒有新的傷勢
    ，也沒有仔細看他們身上有無外露的瘀青等語；暨證人郭○
    信所稱：告訴人簡○生及被害人簡○民、簡張○玲於108年6月7
    日到我住處時，我沒有看到被害人簡○民或簡張○玲身上有傷
    等語（見原審卷第294、308、309頁），然被害人簡○民、簡
    張○玲所受之傷害，本即非如切割外傷般輕易可由外觀見之
    ，況如上揭挫瘀傷之部位，均係較隱密或可被衣物摭掩處，
    是縱告訴人簡○生當時未察看或證人郭○信越1日後未看見傷
    勢，亦均不足為有利於被告洪振原、蘇順興、蘇俊龍等人毆
    打被害人簡○民或被告洪振原踹踢被害人簡張○玲而未成傷事
    實之認定。
　⑸綜上所述，被告洪振原、蘇順興、蘇俊龍有共同傷害被害人
    簡○民，暨被告洪振原有個別起意，傷害被害人簡張○玲之事
    實，已堪認定。
　⒋如事實欄所示事實部分：　
　　如事實欄所示之事實，業據被告洪振原、蘇俊龍各於警詢
    、偵查、原審及本院準備程序及審理時坦承不諱（見他3009
    卷第279至285、289至297、299至317、389至401頁，原審卷
    第116、176、282、357頁，本院卷第169、170、328頁），
    核與證人簡○生、郭○信於偵查及原審審理時證述之情節均大
    致相符（見他3009卷第419至437頁，原審卷第284至310頁）
    ，且有職務報告1份、通訊軟體Line對話紀錄翻拍照片3張、
    監視器影像擷圖8張在卷可查（見他3009卷第359至361頁，
    相388卷第13至17、193至199頁），足認被告洪振原、蘇俊
    龍上開任意性自白與此部分事實相符，堪以認定。又被害人
    簡○民、簡張○玲經急診室檢傷、相驗後，被害人簡○民受有
    右上臂內側瘀傷5×6公分、右膝挫傷2處約2×1.5公分（傷處
    已呈疤痕組織狀態）、左上臂內側面瘀傷4×4公分、左前臂
    內側瘀傷5×3公分、左膝挫傷4×3公分（傷處已呈疤痕組織狀
    態）、右上臂瘀傷5×5公分等傷害；另被害人簡張○玲則受有
    右大腿（近鼠蹊處）上方瘀傷18×10公分、右手前臂2處瘀青
    3×2公分等傷害，亦有首揭之屏東基督教醫院、高雄長庚醫
    院病歷資料（護理紀錄單）、臺灣屏東地方檢察署相驗屍體
    證明書、檢驗報告書暨相驗照片等資料在卷可按，是被告洪
    振原、蘇俊龍有共同傷害被害人簡○民，暨被告洪振原有個
    別起意，傷害被害人簡張○玲之事實，均堪認定。
㈡、如事實欄所示被告洪振原恐嚇取財未遂事實部分：　　
　　訊據被告洪振原矢口否認有何恐嚇取財未遂犯行，辯稱：當
    時我完全沒有講到5,000萬元，也沒有恐嚇告訴人簡○生、被
    害人簡張○玲、簡○民云云（見原審卷第116頁），被告洪振
    原之辯護人於原審則為其辯護稱：被告洪振原於108年6月7
    日在郭○信上址住處曾說氣話，但沒有向告訴人簡○生、被害
    人簡張○玲、簡○民恫稱前揭言語，被告洪振原與被害人簡○
    民住在隔壁，若欲為不利行為，直接到被害人簡○民之住處
    即可，沒必要說這些話。又依證人簡○生、蘇俊龍之證述，
    可知被告洪振原平時說話語氣就是如此，且當場經證人郭○
    信制止後即沒有再說這些氣話，顯見被告洪振原無恐嚇告訴
    人簡○生、被害人簡張○玲、簡○民之意云云；另於本院則為
    之辯護稱：如被告洪振原有恐嚇取財之行為，大可不必將35
    0萬元還予簡○，卻又向簡○3人恫稱要5,000萬元云云（見原
    審卷第117頁、本院卷第359、360頁）。惟查：
  ⒈被告洪振原毆打簡○民、簡張○玲後，在郭○信上址住處，向告
    訴人簡○生、被害人簡張○玲與簡○民恫稱：拿5,000萬元出來
    和解，否則要折斷簡○民雙手等語等情，業據證人簡○生於偵
    訊時證稱：被害人簡張○玲曾拿350萬元給被告洪振原放貸款
    ，被害人簡張○玲想把錢收回來，被告洪振原於108年6月5日
    先拿70萬元現金給我們，約定再將113萬元匯給我們。因被
    害人簡○民偷錄其與被告洪振原間的對話，108年6月7日我和
    被害人簡張○玲接到被害人簡○民的電話，前往郭○信上址住
    處協調此事，因被告洪振原不滿被害人簡○民傳送的道歉內
    容，便與蘇俊龍、蘇順興到郭○信上址住處，被告洪振原、
    蘇俊龍如事實欄所示毆打被害人簡○民及被告洪振原如事實
    欄所示以腳踹被害人簡張○玲後，對我和被害人簡張○玲、
    簡○民說要我們拿5,000萬元出來和解，否則要折斷被害人簡
    ○民的雙手等語（見他3009卷第419至439頁）；於原審審理
    時亦證稱：被告洪振原叫被害人簡○民寫悔過書，被害人簡○
    民於108年6月7日以手機傳給被告洪振原，被告洪振原看了
    內容後很不高興，沒過多久，被告洪振原、蘇順興、蘇俊龍
    就來到郭○信上址住處，說沒有幾句話被告洪振原、蘇俊龍
    即如事實欄所示毆打被害人簡○民，之後被告洪振原又如事
    實欄所示以腳很大力地踹被害人簡張○玲，之後被告洪振原
    又對我、被害人簡張○玲、簡○民說要拿5,000萬元出來和解
    ，否則要折斷被害人簡○民雙手等語，我當時害怕，就安靜
    、什麼事情都不敢說這樣等語（見原審卷第298至310頁），
    經核與證人郭○信於偵訊時證稱：告訴人簡○生、被害人簡張
    ○玲、簡○民於108年6月7日15時許到我上址住處找我後，我
    才去細看内容，但是字很草我看不清楚内容，我跟簡○民說
    我看不清楚，他說有寫在LINE裡面，我跟他說既然是要跟洪
    振原道歉，就傳給他，簡○民以通訊軟體Line傳送道歉訊息
    給洪振原後，洪振原、蘇順興、蘇俊龍即氣呼呼地跑到我上
    址住處，旋即發生如事實欄所示毆打簡○民、簡張○玲等情
    形，洪振原有說要簡○生、被害人簡張○玲、簡○民拿5,000萬
    元出來和解，否則要折斷簡○民雙手等語（見他3009卷第429
    至431頁）；於原審審理時證稱：被害人簡張○玲與被告洪振
    原間有金錢糾紛，被害人簡○民因故說要向被告洪振原道歉
    ，故而告訴人簡○生、被害人簡張○玲、簡○民於108年6月7日
    16時許在我上址住處協調，後來被告洪振原、蘇順興、蘇俊
    龍才到我上址住處。除有如事實欄所示事實外，我記得雙
    方有在爭吵，被告洪振原比較大聲，談的是還錢的問題，被
    告洪振原要還告訴人簡○生、被害人簡張○玲、簡○民錢，當
    時被告洪振原有說前揭言語，被害人簡張○玲等人都有聽到
    ，他們都沒有反應、沒有回覆等語相符（見原審卷第284至2
    97頁），衡以證人郭○信為當地里長，彼時協調被告洪振原
    與告訴人簡○生、被害人簡張○玲、簡○民間紛爭，與雙方均
    無利害衝突，難認證人郭○信有何刻意虛言構陷被告洪振原
    之動機，是證人郭○信前揭證述，自堪採信。證人郭○信前揭
    證述自可佐被告洪振原於前揭時間、地點對告訴人簡○生、
    被害人簡張○玲、簡○民恫稱前揭言語不假，自堪補強證人簡
    ○生所證上情與事實相符。是被告洪振原確有於上揭時、地
    向告訴人簡○生、被害人簡張○玲與簡○民恫稱：拿5,000萬元
    出來和解，否則要折斷簡○民雙手等語等情，已堪認定，被
    告洪振原所辯並無足採。
  ⒉又刑法第346條之恐嚇取財或得利罪之所謂恐嚇，係指以將來
    害惡之事通知他人，使其發生恐怖心之謂，舉凡以言詞、文
    字或舉動相恐嚇，將加害惡於他人之生命、身體、自由、名
    譽、財產者皆屬之，而該言語或舉動是否足以使他人生畏怖
    心，應依社會一般觀念衡量之（最高法院84年度台上字第32
    57、813號裁判要旨參照）。經查，告訴人簡○生、被害人簡
    張○玲、簡○民等3人於如事實欄所載之時、地，已因被害人
    簡○民偷錄音與洪振原間之對話遭被告洪振原知悉，致遭被
    告洪振原、蘇順興、蘇俊龍等人之毆擊如前述，是告訴人簡
    ○生、被害人簡張○玲、簡○民等3人為平息該事，始又於同年
    月7日至里長住處，託請里長郭○信居中協調雙方糾紛，里長
    郭○信請被害人簡○民將以LINE寫立之悔過書先傳給洪振原，
    而衡以卷附被害人簡○民以LINE寫立之悔過書，其內容為：
    「本人簡○民再此跟洪振原（哥哥）說聲抱歉在抱歉。此至
    此時跟哥哥說聲對不起我不因該用偷錄音的行為舉止去傷害
    心最疼惜，最關心，最關心簡家所有一切的洪振原哥哥。哥
    哥對不起我錯了，我不應該用偷錄音去傷害了哥哥。就如哥
    哥所說的多聽多做少說話做每件事情要光明正大光明磊落踏
    踏實實不要做出違背自己的良心跟不要做出違法的事。但我
    以做了不因該做的事。我也很懊腦很後悔我怎麼可以對如此
    關心我洪振原哥哥。對不起哥哥。哥哥把我當成自己的親弟
    弟看待和愛待。如哥哥常說的我們家隔壁的三個人。有如此
    的對待我嗎。但並沒有。而是沒有跟我任何默默幫助我打理
    一切。如今我傷了哥哥我也很對不起哥哥。哥哥是個是非分
    明的人。對就是對。不對就是不對。賞罰分明做對的事。哥
    哥也常說三年前的他跟現在的他是截然不同。三年前的哥哥
    是一無所有。自己打拼跟努力才有如今的成就。現在哥哥是
    個堂堂正正受人尊重的哥阿。不得不承認哥哥是有身份地位
    。也不得不承認哥哥是地方角頭。做對的事不怕風風雨雨。
    …哥哥也常在説他是人面與勢力是越来越大也很廣大。表示
    哥哥做人處事是成功的。但哥哥也不求回報的人。哥哥也常
    說他對自己不好。但是對他人都很好。如自個親人一班愛待
    。如今我做錯了事我不因該偷錄音的是去傷害了對我關心的
    哥哥對不起」等語（見相388卷第91頁），足見已一再示弱
    ，並向被告洪振原表達歉意，詎被告洪振原仍因「角頭」一
    詞，即生不滿，復與蘇順興、蘇俊龍等人前往里長住處，即
    便里長在場，被告洪振原仍全無忌憚，與蘇俊龍共同出手毆
    打被害人簡○民，又另以腳踹踢被害人簡張○玲，且依證人即
    里長郭○信所證稱之情節中，均未提及告訴人簡○生、被害人
    簡○民、簡張○玲於此過程中有任何回擊之舉，僅稱簡張○玲
    均沒有任何反應，且簡○3人亦不敢回覆被告洪振原任何話等
    語（見原審卷第288頁），稽之證人簡○生前揭所證：被告洪
    振原對我們恫稱前揭言語時，我當時害怕被告洪振原，就安
    靜、什麼事情都不敢說這樣等語（見院卷第298至310頁），
    可知依當時之情境，告訴人簡○生、被害人簡張○玲、簡○民
    等人對被告洪振原甚為畏懼，僅能選擇忍氣吞聲；況又在被
    害人簡○民、簡張○玲遭毆打、踹踢之後，被告洪振原再向告
    訴人簡○生、被害人簡張○玲、簡○民出言：拿5,000萬元出來
    和解，否則要折斷簡○民雙手等語，顯已明示倘不拿5,000萬
    元出來和解，將以加害生命、身體之非法方式處理本件糾紛
    之涵義，自已足使告訴人簡○生、被害人簡張○玲、簡○民等
    人擔憂日後自身生命、身體安危而心生畏怖。又被告洪振原
    與被害人簡張○玲、簡○民間，因投資被告洪振原放貸業務而
    生之金錢糾紛總計為350萬元乙情，此已據證人簡○生、郭○
    信證述明確（見原審卷第284至310頁），亦為被告洪振原所
    不爭執（見他3009卷第389至401頁，原審卷第119至121頁）
    ，足徵被告洪振原並無任何得向告訴人簡○生、被害人簡張○
    玲、簡○民另請求5,000萬元之債權存在，則被告洪振原猶以
    前揭方式恐嚇告訴人簡○生、被害人簡張○玲、簡○民，其主
    觀上自有為自己不法所有意圖，且明知而為，而有恐嚇取財
    之犯意甚明。
　⒊再者，被告洪振原固於108年7月2日與告訴人簡○生寫立和解
    書，內容要為被害人「簡張○玲寄存343萬元整至甲方（即被
    告洪振原，下同），甲方業於先行返還70萬元整至簡張○玲
    （由簡張○玲開立收據予甲方）。餘款273萬元整由甲方於10
    8年7月2日返還273萬元至乙方（即告訴人簡○生）並開立支
    票（支票號碼為0000000)」等節，此有和解書、收據各1份
    存卷可查（見他3009卷第339頁，相388卷第45頁），惟此係
    於被害人簡張○玲、簡○民自殺身亡之後所為，亦僅能證明被
    告恐嚇取財之犯行因之未遂一節，尚不足援此即謂被告無恐
    嚇取財之犯意。況被告係屬心智正常之成年人，豈有不知其
    與被告蘇俊龍毆打被害人簡○民及以腳踹踢簡張○玲後，復對
    告訴人簡○生及被害人簡○民、簡張○玲出言拿5,000萬元出來
    和解，否則要折斷簡○民雙手等語，已非善意之舉，自將使
    告訴人簡○生及被害人簡○民、簡張○玲等人面臨生命、身體
    遭受威脅之感，是縱人證人郭○信於偵訊時證稱：我認為是
    氣話，我有告訴他們不要說這些氣話等語（見他3009卷第41
    9至439頁）；又於原審審理時證稱：因為被告洪振原很大聲
    、很生氣地講，所以我認為是氣話（見原審卷第284至297頁
    ），然證人郭○信究非被害人，亦非被告洪振原，僅為旁觀
    第三人，且被告洪振原在其面前所作所為並無忌憚已如前述
    ，是其推測之詞自不足為被告洪振原有利事實之認定；至是
    辯護人所稱被告洪振原只是說氣話云云，尤屬事後卸責之詞
    ，委不足取。
㈢、綜上所述，本案事證已臻明確，被告洪振原、蘇順興、蘇俊
    龍前揭犯行，均堪認定，應依法論科。
二、論罪：
㈠、新舊法之說明：
    按行為後法律有變更者，適用行為時之法律。但行為後之法
    律有利於行為人者，適用最有利於行為人之法律，刑法第2
    條第1項定有明文：
　⒈查被告洪振原、蘇順興於如事實欄所載傷害之行為後，刑法
    第277條第1項傷害罪之規定，已於108年5月29日修正公布，
    並於同年5月31日施行。修正前規定為：「傷害人之身體或
    健康者，處三年以下有期徒刑、拘役或一千元以下罰金」，
    修正後規定則為：「傷害人之身體或健康者，處五年以下有
    期徒刑、拘役或五十萬元以下罰金」，修正後規定之法定刑
    度提高，經比較新舊法結果，自以修正前之規定對被告較為
    有利，依刑法第2條第1項前段，應適用被告洪振原、蘇順興
    於如事實欄所載傷害之行為時即修正前刑法第277條第1項
    規定。
　⒉次查被告洪振原於如事實欄所載恐嚇取財未遂之行為後，刑
    法第346條亦於108年12月25日修正公布，同年月27日生效。
    修正前該條罰金刑部分之法定刑為「一千元以下罰金」，並
    依刑法施行法第1條之1第2項前段規定「就其所定數額提高
    為30倍」計算，修正後該條罰金刑部分之法定刑修正為「三
    萬元以下罰金」。經比較修正前後條文，僅係將修正前條文
    之罰金數額調整換算規定予以明定，修正前後條文之實質內
    容並未變動，處罰之輕重復相同，無關有利或不利於行為人
    ，自非法律之變更，而無刑法第2條第1項之適用，應依一般
    法律適用原則，適用裁判時法，合予敘明。
㈡、核被告洪振原、蘇順興如事實欄所為，均係犯修正前刑法第
    277條第1項之傷害罪；被告洪振原、蘇順興、蘇俊龍等3人
    如事實欄傷害被害人簡○民所為、又被告洪振原傷害被害人
    簡張○玲所為，均係犯（修正後）刑法第277條第1項之傷害
    罪；另被告洪振原、蘇俊龍等2人如事實欄傷害被害人簡○
    民所為；被告洪振原如事實欄傷害被害人簡張○玲所為，則
    係犯刑法第277條第1項之傷害罪；至被告洪振原如事實欄
    所為，則係犯刑法第346條第3項、第1項之恐嚇取財未遂罪
    ，公訴意旨認被告洪振原此部分所為，係涉犯刑法第305條
    之恐嚇危害安全罪嫌云云，容有未洽，惟因二者基本社會事
    實同一，並經原審及本院告知被告變更法條之旨（見原審卷
    第281頁，本院卷第326、327頁），無礙被告洪振原及其辯
    護人訴訟上防禦權之行使，爰依刑事訴訟法第300條規定，
    變更起訴法條。
㈢、被告洪振原、蘇順興就如事實欄所載之傷害犯行間；被告洪
    振原、蘇順興、蘇俊龍等3人就如事實欄所載傷害被害人簡
    ○民之犯行間，暨被告洪振原、蘇俊龍等2人就如事實欄傷
    害被害人簡○民之犯行間，各有犯意聯絡及行為分擔，均應
    各依刑法第28條規定，論以共同正犯。
㈣、又被告洪振原就如事實欄所載之傷害罪1罪；如事實欄所載
    傷害被害人簡○民、簡張○玲之傷害罪2罪；事實欄所載傷害
    被害人簡○民之傷害罪1罪、如事實欄傷害被害人簡張○玲之
    傷害罪1罪，及如事實欄所載之恐嚇取財未遂罪1罪，因犯
    意均屬各別，行為互殊，自應分論併罰。至被告洪振原之辯
    護人於原審所辯稱：被告洪振原於如事實欄所示傷害犯行
    時間緊密，且出於是相同原因，應是接續犯，請論處一傷害
    罪云云（見原審卷第359、360頁），惟被告洪振原因對被害
    人簡○民傳送之道歉訊息內容有所不滿，而於108年6月7日16
    時許在郭○信上址住處與被告蘇俊龍共同毆打被害人簡○民後
    ，復因與被害人簡張○玲間金錢糾紛而以腳踹踢被害人簡張○
    玲，足徵被告洪振原前揭傷害罪所侵害者為不同之個人法益
    ，犯意各別，自應予分論併罰，被告洪振原之辯護人所辯，
    難認可採，併予敘明。
㈤、刑之減輕事由：
　　被告洪振原如事實欄所示恐嚇取財罪僅止於未遂，考量其
    犯行尚未造成被害人財產法益之實際損害，爰依刑法第25條
    第2 項規定，減輕其刑。　
丙、無罪部分（即被告洪振原被訴恐嚇部分）：
一、公訴意旨略以：被告洪振原於108年6月8日22時19分、22時4
    8分許，以門號0000000000號行動電話致電被害人簡○民，基
    於恐嚇危害安全之犯意，向被害人簡○民恫稱：一定要讓你
    父母親死一個等語，致被害人簡○民心生畏懼，被害人簡○民
    將被告洪振原上開言語內容告知告訴人簡○生、被害人簡張○
    玲，致告訴人簡○生、被害人簡張○亦心生畏懼（即起訴書犯
    罪事實欄部分），因認被告洪振原另涉犯刑法第305條恐嚇
    危害安全罪嫌等語。
二、按犯罪事實應依證據認定之，無證據不得認定犯罪事實；不
    能證明被告犯罪者，應諭知無罪之判決，刑事訴訟法第154
    條第2項、第301條第1項前段定有明文。此所謂認定犯罪事
    實之證據，無論其為直接或間接證據，均須達於通常一般人
    均不致有所懷疑，而得確信其為真實之程度，始得據為有罪
    之認定，若其關於被告是否犯罪之證明未能達此程度，而有
    合理性懷疑之存在，致使無法形成有罪之確信，根據「罪證
    有疑、利於被告」之證據法則，即不得遽為不利被告之認定
    （最高法院76年度台上字第4986號判決意旨參照）。又刑事
    訴訟法第161條第1項規定：檢察官就被告犯罪事實，應負舉
    證責任，並指出證明之方法。因此，檢察官對於起訴之犯罪
    事實，應負提出證據及說服之實質舉證責任。倘其所提出之
    證據，不足為被告有罪之積極證明，或其指出證明之方法，
    無從說服法院以形成被告有罪之心證，基於無罪推定之原則
    ，自應為被告無罪判決之諭知（最高法院92年度台上字第12
    8號判決意旨參照）。
三、公訴意旨所以認被告洪振原另涉犯刑法第305條恐嚇危害安
    全罪嫌，係以被告洪振原坦承於上揭時間有打電話給被害人
    簡○民、告訴人簡○生之證述、被告洪振原持用之門號000000
    0000號行動電話通聯紀錄、簡○民持用之門號0000000000行
    動電話申登人查詢紀錄、被告洪振原於108年6月9日8時8分
    與被害人簡○民通話482秒，同日8時49分告訴人簡○生返家後
    即發現被害人簡張○玲、簡○民飲用農藥自殺及卷內被害人簡
    張○玲所留「退無步、進無步」之遺書等證據，為其主要之
    論據。訊據被告洪振原固坦承其於108年6月8日22時19分、2
    2時48分許，以門號0000000000號行動電話致電被害人簡○民
    ，惟堅詞否認有何恐嚇危害安全犯行，辯稱：我在電話中沒
    有向被害人簡○民恫稱：一定要讓你父母親死一個，而且簡○
    民還有去配眼鏡及辦機票要去越南娶老婆，我認為簡○民的
    死因很奇怪，我家距離被害人的家不到100公尺，自我打被
    害人至簡○民、簡張○玲死亡，期間有2天，這2天我都沒有去
    被害人的家中找簡○民，怎麼會說我有恐嚇的犯行等語（見
    原審卷第116頁，本院卷第362頁）。
四、經查：　　　　　
㈠、被告洪振原於108年6月8日22時19分、22時48分許，以門號00
    00000000號行動電話致電被害人簡○民持用之門號000000000
    0號行動電話，復又於108年6月9日8時8分與被害人簡○民通
    話482秒之事實，業據被告洪振原坦認在卷（見他3009卷第2
    99至317、389至401頁，原審卷第116、357頁），並有被告
    洪振原所持用之門號0000000000號行動電話通信紀錄1份、
    通聯調閱查詢單2份附卷可佐（見他3009卷第181至185頁）
    ，足徵被告洪振原於被害人簡○民於108年6月9日上午服毒自
    殺前一晚及當日上午8時8分，其間確有通話之事實，然被告
    洪振原是否確於上開通話中對被害人簡○民恫稱前揭言語，
    仍無疑義。
㈡、又告訴人簡○生固於原審證稱：被害人簡○民告訴我，被告洪
    振原於108年6月8日22時19分、22時48分許撥打電話給他，
    被告洪振原在電話中向被害人簡○民稱：不順我的話就讓你
    的父母親死一個等語，被害人簡○民於講完電話過一陣子才
    跟我說的等語（見原審卷第298至310頁），惟亦可見告訴人
    簡○生並無親耳聽聞；又依卷內被害人簡張○玲遺留遺書之內
    容，雖有「退無步、進無步」之語，而可知被害人簡○民與
    其母簡張○玲2人於尋短之前，深覺一籌莫展，無以為繼，只
    能以死解脫之困境，惟被害人簡○民與其母簡張○玲2人經歷
    如事實欄至所載之過程，其等尋短是否與此有關，或遇其
    他困境，因卷內亦無其他證據資料可資佐證告訴人簡○生指
    訴之真實性，實難逕為推論。是縱被告洪振原或其辯護人於
    被害人簡○民與其母簡張○玲2人死亡後，猶以告訴人簡○生早
    已知悉被害人簡○民、簡張○玲有死亡之可能性，卻故意外出
    及遺書之真實性等與本案無關之諸節質問之，除未能同理被
    害人簡○民、簡張○玲服藥自盡前可能遭逢之困境及告訴人簡
    ○生失去至親之痛外，更有失厚道。然依公訴人所提出之證
    據，既仍未達於一般人均不致有所懷疑而得確信其為真實之
    程度，本於「罪證有疑、利於被告」之原則，自應為有利於
    被告洪振原之認定，而為此部分無罪之諭知，以昭審慎。
丁、上訴之論斷：
壹、上訴駁回部分（即被告洪振原、蘇順興就108年3月15日共同
    傷害；洪振原恐嚇取財未遂有罪部分及洪振原被訴恐嚇無罪
    部分）：　　
一、原審認被告洪振原、蘇順興如事實欄及被告洪振原如事實
    欄所載之犯行罪證明確，並以行為人之責任為基礎，審酌
    被告洪振原、蘇順興犯行之情節、方式及所生損害之程度，
    暨考量被告洪振原、蘇順興坦承如事實欄所載傷害犯行、
    惟被告洪振原否認如事實欄恐嚇取財未遂之犯後態度、告
    訴人簡○信、簡○生有關量刑之意見及其未彌補該犯行所生損
    害；復考量被告洪振原、蘇順興自陳之教育程度、經濟狀況
    ，目前工作及家庭等一切情狀，就事實欄所載之共同傷害
    犯行，各量處被告洪振原有期徒刑6月、被告蘇順興有期徒
    刑5月，暨得易科罰金之折算標準；另就事實欄所載之恐嚇
    取財未遂之犯行，量處被告洪振原有期徒刑8月等節，經核
    其認事、用法並無違法或不當，並已斟酌刑法第57條各款所
    列情狀，量刑之宣告允屬妥適，而未逾越法定刑度；另原審
    就被告洪振原被訴於108年6月8日恐嚇被害人簡○民部分，則
    以公訴人所提出之證據尚無法證明其被訴之犯嫌，復查無其
    他積極證據足資證明被告洪振原確有公訴人所指之恐嚇罪嫌
    ，而為被告洪振原此部分無罪之諭知，經核亦無違誤。
二、被告洪振原之上訴暨辯護意旨以原審就被告洪振原如事實欄
    所載之傷害犯行，未審酌刑法第57條，量刑顯屬過重，且
    被告洪振原亦無如事實欄所載之恐嚇取財未遂犯行云云；
    另被告蘇順興上訴意旨則以：其犯後已坦承不諱，目前僅得
    打零工維生，且尚有70歲老母親要扶養，原審就其所犯如事
    實欄所載之傷害犯行量刑過重，請從輕量刑云云；又檢察
    官上訴意旨則認原審量處被告洪振原、蘇順興如事實欄所
    載犯行之刑度，顯有過輕，應再加重，暨原審以無法證明被
    告洪振原被訴恐嚇之犯行，而為此部分無罪之諭知，認事用
    法容有違誤，請將原判決撤銷，更為適當合法之判決等語。
三、然查：
㈠、量刑之輕重，係屬為裁判之法院得依職權裁量之事項，苟其
    量刑已以行為人之責任為基礎，並斟酌刑法第57條所列一切
    情狀，在法定刑度內，酌量科刑，如無偏執一端，致明顯輕
    重失衡情形，不得遽指為不當或違法（最高法院72年度台上
    字第6696號、99年度台上字第189號判決意旨參照）。查被
    告洪振原、蘇順興如事實欄及被告洪振原如事實欄所載之
    犯行，原審判決已於量刑時詳予審酌刑法第57條各款及前開
    所列情狀，予以綜合考量如前述，顯見原審判決就刑罰裁量
    職權之行使，既未逾越法定刑度，量刑亦稱妥適，並無任何
    偏重不當，致明顯失出失入之情形或違法之處。又被告洪振
    原確有如事實欄所載之恐嚇取財未遂犯行等節，亦據本院
    詳予論述如前，被告洪振原上訴暨辯護意旨以原審判決就其
    上揭傷害犯行量刑過重或仍執前詞否認有恐嚇取財未遂之犯
    行；檢察官、被告蘇順興指摘原審判決就上開原審量刑過輕
    或過重為不當，均無理由，應予駁回。
㈡、另查，依卷內相關事證，均缺乏積極證據可資認定被告洪振
    源另於108年6月8日有恐嚇被害人簡○民之行為，檢察官上揭
    上訴理由，亦據本院調查並詳述其不採之理由如前述。從而
    ，檢察官提起此部分之上訴，仍執上開情詞為爭執，並對於
    原審取捨證據及判斷其證明力職權之適法行使，持己見為不
    同之評價，而指摘原判決不當，殊難酌採；此外，檢察官復
    未提出其他新事證供本院調查，則其此部分之上訴為無理由
    ，同應予駁回。　　
貳、撤銷改判部分（即被告洪振原、蘇順興、蘇俊龍被訴於108
    年6月5日共同傷害及洪振原傷害無罪部分，洪振原、蘇俊龍
    於108年6月7日共同傷害及洪振原傷害有罪部分，暨洪振原
    有罪所處不得易科罰金所定應執行刑部分）：
一、原審就被告洪振原、蘇順興、蘇俊龍被訴於108年6月5日共
    同傷害被害人簡○民及被告洪振原傷害被害人簡張○玲部分，
    雖經當庭勘驗108年6月5日23時許，在被告洪振原住處之監
    視器錄影影像檔後，認被告洪振原、蘇順興、蘇俊龍於108
    年6月5日23時許，均有徒手毆打被害人簡○民，被告洪振原
    另徒手毆打並以腳踹被害人簡張○玲等節，惟僅以告訴人簡○
    生所稱：當日回家後我們都沒有去看醫生，回家就睡覺了，
    我沒有檢查被害人簡○民或簡張○玲身上有沒有新的傷勢，也
    沒有仔細看他們身上有無外露的瘀青等語，暨證人郭○信所
    稱：告訴人簡○生及被害人簡○民、簡張○玲於108年6月7日到
    我住處時，我沒有看到被害人簡○民或簡張○玲身上有傷等語
    ，即為被告洪振原、蘇順興、蘇俊龍等3人此部分無罪之諭
    知，顯未詳為推求被害人簡○民、簡張○玲未驗傷乃事出有因
    ，且如附件所顯示上開監視器錄影影像檔之內容，被害人簡
    ○民、簡張○玲遭毆擊、踹踢之力道均不亞於被告洪振原、蘇
    順興於如事實欄或所為，復未思及人體受到撞擊或是外力
    造成之挫傷，致皮下層出血，往往與個人之體質、外力力道
    之輕重、受傷部位之深淺及人體代謝機制之各異，而有未久
    或多日始出現外顯瘀傷之情形，逕援告訴人簡○生或證人郭○
    信所稱未檢查或事後未見被害人簡○民、簡張○玲2人有傷，
    或被害人簡○民、簡張○玲2人未驗傷諸節，即遽為被告洪振
    原、蘇順興、蘇俊龍等3人該部分無罪之諭知，尚有未洽。
    檢察官上訴意旨指摘原判決諭知被告洪振原、蘇順興、蘇俊
    龍等3人該部分無罪為不當部分，應有理由。
二、又原審認被告洪振原、蘇俊龍如事實欄所載之犯行罪證明
    確固屬有據，惟查：被害人簡○民右臀處受之挫瘀傷4×2公分
    及右股骨處外側瘀傷7×8公分等傷害，及被害人簡張○玲左上
    臂外側受有7×3公分、左手腕瘀青5×3公分等瘀傷，既係被告
    洪振原、蘇順興、蘇俊龍等3人於108年6月5日共同傷害及被
    告洪振原另行起意，徒手毆打及以腳踹踢跪在地上求饒之被
    害人簡張○玲左側身體所致已如前述，原審遽認該等傷勢亦
    係因如事實欄所載時、地之犯行所造成，自有不當。被告
    洪振原之上訴暨辯護意旨以原審就被告洪振原如事實欄所
    載之傷害犯行，未審酌刑法第57條，量刑顯屬過重；另被告
    蘇俊龍上訴意旨以：其已認罪，且毆打被害人簡○民之力道
    很輕，原審就其所犯如事實欄所載之傷害犯行量刑過重云
    云；又檢察官上訴意旨則認原審量處被告洪振原及蘇俊龍等
    2人上揭犯行之刑度，均顯有過輕，應再加重等語，雖均無
    理由，惟原審判決既有如上可議之處，自應由本院將原判決
    就如事實欄諭知無罪及上開事實欄諭知有罪部分暨被告
    洪振原不得易科罰金失所依附之定應執行刑部分，均予以撤
    銷改判。
三、爰以行為人之責任為基礎，審酌被告洪振原僅因不滿被害人
    簡○民偷錄其間對話，及與被害人簡○民、簡張○玲2人間之投
    資金錢糾紛，即與蘇順興、蘇俊龍父子於如事實欄所載之
    時、地，共同毆打被害人簡○民，被告洪振原復另以腳踹踢
    被害人簡張○玲；其後被告洪振原、蘇俊龍又於如事實欄
    所載之時、地，共同毆打被害人簡○民，被告洪振原復另以
    腳踹踢被害人簡張○玲，皆全然無視告訴人簡○生、被害人簡
    張○玲之求情，及被害人簡○民或簡○3人於過程中已下跪表達
    歉意，況簡○3人對被告洪振原、蘇俊龍、蘇順興於如事實欄
    所載之時、地之傷害或被告洪振原、蘇俊龍於如事實欄或
    所載之時、地之舉皆未敢反抗，又參諸卷附被害人簡○民所
    錄與被告洪振原間之對話譯文，其間被告洪振原一再提及不
    滿被害人簡○民、簡張○玲欲取回350萬元之事，諸如：「明
    天我一定讓你們好看?你可以回去了，我不想聽了，給你機
    會說你不說。這個350萬你叫兄弟來說」、「明天350萬就是
    我的了，為什麼神明挺我，因為我不會亂搞啊」、「你知道
    我處理事情的手段麼，所以你要趕快切麼，但是你又沒辦法
    切，要怪你媽媽當初為什麼要那麼貪」、「我問你，民阿，
    我振源阿，要留下一個好名聲，我這筆錢退給你，你要怎麼
    跟我交待」（見相388卷第201至255頁），凡此內容，皆非
    和善，可見被害人簡○民係為求自保錄音，被告洪振原等人
    縱心有不滿，如稍具同理心，告訴人簡○生、被害人簡張○玲
    、簡○民既已登門致歉，被害人簡○民且已下跪，另於108年6
    月7日被害人簡○民所傳送之道歉訊息亦已盡力認錯，詎被告
    洪振原未僅不予理會，竟分別又與蘇順興、蘇俊龍有如事實
    欄或與蘇俊龍有如事實欄及另為如事實欄另行傷害被害
    人簡張○玲之犯行，且依附件編號21、22、24至28、40所示
    ，如事實欄所示期間，被告洪振原住處雖尚有其他人進出
    ，惟卻對被告洪振原、蘇順興及蘇俊龍等人行為視若無睹；
    另被告洪振原與蘇俊龍為如事實欄及被告洪振原另為事實
    欄之傷害犯行時，里長郭○信及其太太亦均在場，足徵被告
    洪振原、蘇順興及蘇俊龍等人如事實欄或之犯行時，早
    已無視法治，所為毫不可取，兼衡被告洪振原、蘇順興及蘇
    俊龍等3人之犯罪動機、目的、被告洪振原為主要、蘇順興
    及蘇俊龍父子為附從、手段、情節，被告洪振原及蘇俊龍犯
    後能坦承犯行，被告蘇順興則猶否認如事實欄之傷害犯行
    ，告訴人簡○生於原審對量刑之意見，暨被告洪振原、蘇順
    興及蘇俊龍等3人於本院自陳之智識程度，目前工作，經濟
    狀況，家庭、健康之生活狀況等一切情狀（見本院卷第363
    至364頁），分別量處如主文第2項至第4項所示之刑，並就
    其等所犯得易科罰金部分，諭知易科罰金之折算標準。
四、末按數罪併罰之定應執行之刑，係出於刑罰經濟與責罰相當
    之考量，並非予以犯罪行為人不當之利益，為一種特別的量
    刑過程，相較於刑法第57條所定科刑時應審酌之事項係對一
    般犯罪行為之裁量，定應執行刑之宣告，乃對犯罪行為人本
    身及所犯各罪之總檢視，除應考量行為人所犯數罪反應出之
    人格特性，並應權衡審酌行為人之責任與整體刑法目的及相
    關刑事政策，在量刑權之法律拘束性原則下，依刑法第51條
    第5款之規定，採限制加重原則，以宣告各刑中之最長期為
    下限，各刑合併之刑期為上限，但最長不得逾30年，資為量
    刑自由裁量權之外部界限，並應受法秩序理念規範之比例原
    則、平等原則、責罰相當原則、重複評價禁止原則等自由裁
    量權之內部抽象價值要求界限之支配，使以輕重得宜，罰當
    其責，俾符合法律授與裁量權之目的，以區別數罪併罰與單
    純數罪之不同，兼顧刑罰衡平原則。是刑法第51條數罪併罰
    定執行刑之立法方式，非以累加方式定應執行刑，如以實質
    累加之方式定應執行刑，則處罰之刑度顯將超過其行為之不
    法內涵，而違反罪責原則，及考量因生命有限，刑罰對被告
    造成之痛苦程度，係隨刑度增加而生加乘效果，而非以等比
    方式增加，是則以隨罪數增加遞減其刑罰之方式，當足以評
    價被告行為之不法性之法理（即多數犯罪責任遞減原則）。
    本院考量被告洪振原、蘇順興、蘇俊龍所犯如事實欄至之
    數傷害罪之犯罪手法、時間均相近，另被告洪振原所犯恐嚇
    取財未遂罪亦緊隨如事實欄所載傷害行為之後，如以實質
    累加之方式定應執行刑，處罰之刑度恐將超過其行為之不法
    內涵與罪責程度，爰基於罪責相當之要求，在上開內、外部
    性界限範圍內，為適度反應被告整體犯罪行為之不法與罪責
    程度、人格特性及對其施以矯正之必要性，茲就被告洪振原
    撤銷改判及上訴駁回有期徒刑不得易科罰金部分所處之刑，
    定其應執行刑如主文第6項所示；另就被告蘇順興撤銷改判
    及上訴駁回有期徒刑得易科罰金部分，定其應執行之刑如主
    文第7項所示，並就得易科罰金部分，諭知折算之標準。至
    被告洪振原所犯上開撤銷改判所處得易科罰金之刑（即有期
    徒刑6月部分）及上訴駁回中得易科罰金之刑（即原審判決
    主文第1項前段之共同犯傷害罪，處有期徒刑6月部分），雖
    均為宣告得易科罰金之刑，惟因本院諭知易科罰金之折算標
    準與上開上訴駁回者不同，自應於本判決確定後由檢察官聲
    請定其應執行刑即可，附此說明。
據上論斷，應依刑事訴訟法第368條、第369條第1項前段、第364
條、第299條第1項前段，判決如主文。
本案經檢察官蔡榮龍提起公訴，檢察官吳政洋提起上訴，檢察官
呂幸玲到庭執行職務。
中　　華　　民　　國　　111 　年　　8 　　月　　24　　日
                  刑事第五庭    審判長法  官  簡志瑩
                                      法  官  唐照明
                                      法  官  陳美燕
以上正本證明與原本無異。
被告洪振原、蘇順興所犯修正前刑法第277條第1項傷害罪（即事
實欄）及被告洪振原所犯刑法第346條恐嚇取財未遂罪（即事實
欄）、被告洪振原恐嚇無罪部分均不得上訴。
其餘如不服本判決應於收受本判決後20日內向本院提出上訴書狀
，其未敘述上訴理由者，並得於提起上訴後20日內向本院補提理
由書狀（均須按他造當事人之人數附繕本）「切勿逕送上級法院
」。
中　　華　　民　　國　　111 　年　　8 　　月　　24　　日
                                      書記官  洪以珊
附錄本判決論罪科刑法條：
修正前刑法第277 條第1 項
傷害人之身體或健康者，處三年以下有期徒刑，拘役或一千元以
下罰金。
刑法第277 條第1 項
傷害人之身體或健康者，處五年以下有期徒刑、拘役或五十萬元
以下罰金。
刑法第346 條
意圖為自己或第三人不法之所有，以恐嚇使人將本人或第三人之
物交付者，處六月以上五年以下有期徒刑，得併科三萬元以下罰
金。
以前項方法得財產上不法之利益或使第三人得之者，亦同。
前二項之未遂犯罰之。

附件：
編號 時間 勘驗結果    左上角畫面欄 右下角畫面欄  1 23：00：00至 23：02：05 監視器鏡頭對著馬路，監視器畫面由左至右依序停放淺色汽車、銀灰色汽車、黑色汽車各1 台。 監視器鏡頭對著洪振原住處門口前。畫面上方由左至右依序停放灰色機車、淺色汽車、銀灰色汽車及黑色汽車各1台。簡張○玲坐在畫面右側白色柱子下方椅子上。洪振原右手纏繞白色繃帶，在畫面下方向簡○生揮手示意後旋即消失於畫面右下角。簡○生坐在畫面中間椅子上，面對畫面右下角。蘇俊龍自畫面左側出現，左手持手機在胸前作拍攝狀，並拿出香菸並點燃後抽菸，再以右手持手機作拍攝狀。洪振原之手不時揮動。簡○生面朝畫面右下角處，不時點頭、說話。  2 23：02：06至 23：02：54 馬路無人車經過。 身穿白色短袖之人自畫面左側出現，站在蘇俊龍後方。  3 23：02：55至 23：03：09 馬路無人車經過。 簡○生與洪振原說話，不時轉頭面朝簡張○玲。簡張○玲不時搖頭。  4 23：03：10 馬路無人車經過。 身穿白色短袖之人自畫面左側消失。  5 23：03：11至 23：03：54 馬路無人車經過。 簡○生與洪振原說話。  6 23：03：55 馬路無人車經過。 蘇俊龍左手持手機，往畫面左側離去。  7 23：03：56至 23：05：10 馬路無人車經過。 簡○生與洪振原說話。洪振原之手不時揮動。  8 23：05：11至 23：05：26 馬路無人車經過。 1名身穿橘紅色短袖之人自畫面右側走出，伸手拿起畫面右下角椅子上之水瓶後，站在畫面右側，再自畫面右側離開。  9 23：05：27至 23：06：09 馬路無人車經過。 簡○生、簡張○玲與洪振原說話。洪振原之手不時揮動。  10 23：06：10至 23：06：50 馬路無人車經過。 蘇俊龍自畫面左側出現，持手機站在畫面左側，向簡○生、簡張○玲與洪振原方向作拍攝狀。  11 23：06：51至 23：07：34 馬路無人車經過。 蘇俊龍自簡○生後方步行至畫面中央即淺色汽車及銀灰色汽車中間，持手機持續朝簡○生、簡張○玲與洪振原方向作拍攝狀。  12 23：07：35至 23：07：49 畫面左上角1 輛汽車經過洪振原住處前。 簡○生、簡張○玲與洪振原說話，蘇俊龍持續持手機作拍攝狀。1 輛汽車經過洪振原住處前。  13 23：07：50至 23：08：35 馬路無人車經過。 簡○生、簡張○玲與洪振原說話，蘇俊龍持續持手機作拍攝狀。  14 23：08：36至 23：08：50 簡○民自畫面右側出現，步行至畫面左側之淺色汽車及銀灰色汽車間，自畫面左下角離開。 簡○民自畫面右側出現，自淺色汽車及銀灰色汽車中間步行至畫面中央。  15 23：08：51至 23：24：18 馬路無人車經過。 洪振原揮舞左手。簡○民站在畫面中央，雙手伸入口袋內，復將雙手伸出置於身前。簡○生、簡張○玲、簡○民與洪振原說話。蘇俊龍持續持手機作拍攝狀。  16 23：24：19至 23：24：30 馬路無人車經過。 簡○民原地跪下，面朝洪振原。簡○生、簡張○玲與洪振原說話。蘇俊龍持續持手機作拍攝狀。  17 23：24：31至 23：24：46 馬路無人車經過。 洪振原起身。蘇順興自洪振原旁出現，步行至畫面左側。  18 23：24：47至 23：24：58 蘇俊龍自淺色汽車及銀灰色汽車間走出，繞過淺色汽車後方再步行至畫面左側離開。 蘇俊龍將手機收至口袋內，繞過淺色汽車後方步行至畫面左側，站在蘇順興旁。簡○生起身並不時對洪振原鞠躬。  19 23：24：59至 23：25：09 馬路無人車經過。 簡張○玲亦起身，面朝洪振原方向。洪振原不時手指簡張○玲方向。蘇俊龍轉身往馬路方向走。  20 23：25：10至 23：25：32 蘇俊龍自畫面左側即淺色汽車後方出現，從銀灰色汽車與黑色汽車間步行至畫面左下角。 蘇俊龍自畫面左側步行繞過淺色汽車、銀灰色汽車後方，站在畫面右側之白色柱子旁，面朝洪振原方向。  21 23：25：33至 23：25：59 蘇俊龍再次步行至淺色汽車旁。 蘇俊龍繞過銀灰色汽車及淺色汽車，步行走至蘇順興旁，再往畫面左側離開。1身穿紅色短袖之女子自畫面右下角出現，將證件大小之紙張數張遞交給洪振原，往畫面右側離開。  22 23：26：00至 23：27：03 蘇俊龍、蘇順興、洪振原依序自畫面左側自淺色汽車旁步行至畫面右側離開。身穿淺灰色短袖之男子自畫面左側出現，穿越馬路，站在對向白線邊緣，再步行至畫面左側即淺色汽車旁離開。 蘇俊龍、蘇順興、洪振原依序自畫面左側之淺色汽車旁往馬路方向走去，沿著馬路往畫面右上角離開。1名身穿淺灰色短袖之男子自畫面左側出現，經過簡○生、簡○民、簡張○玲之間步行至畫面右側之白色柱子旁。再從銀灰色汽車及黑色汽車間往馬路方向走至畫面上方，再步行至畫面左下角。簡○生、簡張○玲、簡○民均在原地，簡○民持續跪著。  23 23：27：04至 23：27：10 一輛白色汽車自畫面右側出現，停放在畫面左側。 一輛白色汽車自畫面右側出現，停放在畫面左上角即淺色汽車後方。  24 23：27：11至 23：27：32 蘇俊龍自汽車駕駛座下車，步行至畫面左下角。身穿淺灰色短袖之男子出現在畫面左下角。洪振原自白色汽車右側步行繞過該汽車後方，步行至畫面左側。蘇順興自該白色汽車駕駛座後座打開車門，未下車，再關上車門。 身穿淺灰色短袖之男子步行至畫面右側離開。蘇俊龍自白色汽車駕駛座下車，步行至畫面左側，面向簡○生。洪振原自白色汽車右側步行繞過該汽車後方，步行至淺色汽車與銀灰色汽車間，面朝簡○生、簡張○玲說話。身穿淺灰色短袖之男子自畫面右側，經過簡○生、簡張○玲、簡○民，步行至畫面左側。  25 23：27：33至 23：28：14 蘇俊龍站在淺色汽車後方。洪振原站在淺色汽車及銀灰色汽車之間。 洪振原站在淺色汽車及銀灰色汽車之間，對簡○生、簡張○玲說話。身穿淺灰色短袖之男子自畫面下方出現，步行至畫面右側柱子旁，復回到畫面下方。蘇俊龍站在淺色汽車後方。  26 23：28：15至 23：28：40 蘇俊龍站在淺色汽車後方。洪振原自畫面左側離開。 洪振原面朝簡張○玲說話。1 名身穿紅色短袖之女子自畫面右側走出，並將畫面中的1 把椅子收至畫面右側、收拾畫面下方桌上之衛生紙盒。  27 23：28：41至 23：29：32 蘇俊龍站在淺色汽車後方。蘇順興自白色汽車駕駛座後座下車，並步行至畫面左上角離去。 洪振原面朝簡張○玲，持續說話，不時手指簡張○玲。1 名身穿紅色短袖、胸前有白色圖案之女子自畫面右側出現，並收拾椅子、整理環境。  28 23：29：33至 23：29：52 蘇俊龍往白色汽車之駕駛座方向走。洪振原往馬路方向走，又回頭往畫面左側說話，再繼續往馬路方向走，走至白色汽車駕駛座方向，與蘇俊龍交談，二人即一起往畫面左側離開。 洪振原往馬路方向走，再回頭朝簡○生、簡張○玲、簡○民說話。身穿淺灰色短袖之男子自畫面左側出現。洪振原往馬路方向行走。簡○生原地朝洪振原方向下跪。身穿淺灰色短袖之男子收拾椅子、整理環境。洪振原步行白色汽車旁，蘇俊龍、洪振原先後自畫面左側步行至畫面左下角。  29 23：29：53至 23：30：09 蘇順興自畫面左上角出現，朝畫面左側離去。 蘇俊龍、洪振原自畫面左側出現，走向畫面中央之簡○生旁邊。蘇俊龍伸手將簡○生拉起。洪振原站在畫面中央，揮舞右手，背對監視器鏡頭，面對簡○生、簡張○玲、簡○民說話。蘇順興自畫面左上角白色汽車後方出現，步行至畫面左側。  30 23：30：10至 23：30：45 馬路無人車經過。 簡張○玲面向馬路彎腰。洪振原持續說話，其手不時朝簡○生、簡張○玲、簡○民方向揮舞。蘇順興在畫面左下角，面朝簡○生、簡張○玲、簡○民方向。蘇俊龍伸手扶住簡○生手臂後放開，往簡○民方向行走並伸手將簡○民拉起，並拍簡○生之手臂1 下。簡○生往簡○民身旁移動。  31 23：30：46至 23：30：52 馬路無人車經過。 洪振原自畫面下方移動至畫面左側，面朝簡○生、簡張○玲、簡○民說話，並伸出右手，以食指及拇指來回摩擦示意。蘇順興自畫面左側離去。  32 23：30：53至 23：31：25 簡○生自畫面左側出現，站在淺色汽車與銀灰色汽車之間。 洪振原一邊說話，一邊以右手向簡○生、簡張○玲、簡○民方向揮舞，並往畫面左上角移動。蘇俊龍跟在洪振原後方移動。蘇順興不時出現在畫面左側。簡○生站淺色汽車與銀灰色汽車間。  33 23：31：26至 23：32：00 簡○生站在原地。 洪振原自畫面左側繞過淺色汽車，朝簡○民所站立之位置走近，並持續說話、手指比畫。蘇俊龍停留在畫面左下角。簡○生、簡○民、簡張○玲均站在原地。  34 23：32：01至 23：33：29 簡○生站在原地。 洪振原面朝簡○民說話、手指比畫。簡張○玲手扶畫面右側之白色柱子，並朝簡○民走近一步。復將雙手置於身前。  35 23：33：30至 23：33：31 簡○生站在原地。 洪振原左腳先往後，再往前方朝簡○民右側下半身踢1下。  36 23：33：32至 23：33：43 簡○民後退，出現在畫面左側。簡○生稍微往簡○民後方靠近。 洪振原站在簡○民面前說話。蘇俊龍、蘇順興自畫面左下角往洪振原方向前進，並站在洪振原身後。  37 23：33：44至 23：33：51 洪振原自畫面左側出現，伸出雙手將簡○民推到馬路中央。簡○生遭推擠至一旁，仍站在淺色汽車與銀灰色汽車之間。蘇順興、蘇俊龍均跟在洪振原後方。 洪振原將不明物品放置於淺色汽車引擎蓋上後，即以雙手將簡○民推至馬路中央。簡○生被推擠到一旁，站在簡○民旁，走到馬路中。蘇俊龍、蘇順興均跟在洪振原身後，往馬路方向前進。簡張○玲站在原地面朝馬路。  38 23：33：52至 23：33：53 洪振原、蘇順興均伸手推簡○民到馬路中央。 洪振原將簡○民推至馬路中央，蘇順興在洪振原後方，蘇俊龍、簡○生在後。  39 23：33：54至 23：34：00 蘇順興以左手抓住簡○民肩膀處，持續將簡○民推至畫面右上角，並以右手朝簡○民之頭部揮2次。蘇俊龍先雙手拉住洪振原，超越洪振原，移動至簡○民身旁，踢簡○民1次。蘇順興、蘇俊龍均推擠簡○民，並均往畫面右側離開。蘇順興對畫面右側揮拳1次（無法辨認有無擊中）。簡○生站在畫面中央，面向右側。 洪振原、蘇順興及蘇俊龍持續將簡○民推至馬路中央。蘇順興以右手朝簡○民之頭部揮2 次、以右腳踢簡○民1 次。蘇俊龍將簡○民往畫面右上角推，並以右手朝簡○民揮1 次。洪振原往畫面右上角方向移動。簡○生站在銀灰色汽車後方。  40 23：34：01至 23：34：11 簡張○玲自畫面左下角出現，站在銀灰色汽車與黑色汽車間，面朝馬路。簡○生走至畫面中間上方，面朝畫面右側。洪振原站在畫面右邊之上方，面朝畫面右側。蘇俊龍站在畫面右上角。身穿淺灰色短袖上衣男子及身穿紅色短袖上衣女子均停止整理環境，站在畫面上方。 簡張○玲自白色柱子往畫面右上角移動。洪振原、蘇順興站在馬路中央、面朝畫面右側。  41 23：34：12至 23：34：22 洪振原回頭朝簡張○玲方向前進並對簡張○玲說話，復張開左手臂，左手掌往簡張○玲右側頭部揮1次。簡張○玲遭毆打後即倒地。洪振原繼續往簡張○玲方向前進。 洪振原往簡張○玲方向移動，並張開左手臂，左手掌往簡張○玲頭部揮1 次。簡張○玲倒地，被白色柱子遮蔽。  42 23：34：23至 23：34：54 洪振原以左手抓住甫起身之簡張○玲之頭髮，將之拉至馬路中央後，左手放開再朝簡張○玲頭部揮擊1次。簡張○玲倒在畫面右上角之馬路白線上。簡○生上前走至洪振原與簡張○玲身側下跪。洪振原走近簡張○玲身旁，再以右腳踢其身體2次。 洪振原以左手抓住簡張○玲之頭髮，將之拉至馬路中央後，左手放開再以左手朝簡張○玲頭部揮擊1 次。簡張○玲倒地，被銀灰色汽車遮蔽。洪振原朝簡張○玲倒地之方向走近。簡○生旋即走至洪振原旁跪下。  43 23：34：55至 23：35：06 洪振原移動至畫面右側，面朝倒在地上之簡張○玲方向，再往畫面右側移動後消失。 蘇順興自畫面右側出現，站在畫面中央，面朝洪振原之方向。洪振原往畫面右側移動，又回頭朝向簡張○玲倒地之方向。  44 23：35：07至 23：35：37 簡○生、簡張○玲均跪在馬路上。 洪振原、蘇俊龍、身穿淺灰色上衣男子均往畫面右側離去。洪振原自畫面右側出現，走至簡○生跪坐之處。蘇俊龍亦自畫面右側出現，站在畫面中間偏右處，面朝簡張○玲方向。  45 23：35：38至 23：36：16 簡○生、簡張○玲均跪在馬路上。洪振原自畫面右側出現，走至簡○生旁邊，面朝簡張○玲，低頭說話並不時以手指簡○生、簡張○玲。洪振原先往畫面右側移動，再轉身朝簡張○玲走近。 洪振原被燈籠遮住。蘇俊龍往畫面右側離去。洪振原在畫面中間上方來回走動。  46 23：36：17至 23：36：38 洪振原以右腳朝簡張○玲頭部踢1 腳。一邊往畫面右側移動，一邊說話。簡張○玲往左倒地後爬起身。簡○生亦起身。洪振原往畫面右側離去。 洪振原有以腳踢1 下之舉。再往畫面右側移動，再回頭面朝簡張○玲方向說話，並不時以手比畫。簡張○玲與簡○生均起身，面朝洪振原。洪振原向簡○生說話。  47 23：36：39至 23：36：57 簡○生、簡張○玲均站在畫面右上角，面朝畫面右側。 洪振原在畫面中央，面對畫面左側之簡○生、簡張○玲說話後，往畫面右上角離開。  48 23：36：58至 23：38：30 簡○生、簡張○玲均站在畫面右上角，面朝畫面右側。並往畫面右側移動離開。 洪振原、蘇俊龍、蘇俊輝均在畫面右側移動。  49 23：38：31至 23：38：56 洪振原、蘇俊龍、蘇俊輝、身穿淺灰色短袖上衣男子均自畫面右上角步行至洪振原住處前。 洪振原、蘇俊龍、蘇俊輝、身穿淺灰色短袖上衣男子均自畫面右上角步行至洪振原住處前。蘇俊龍將淺色汽車引擎蓋上之不明物品交給洪振原。  50 23：38：57至 23：39：20 身穿淺灰色短袖上衣男子進入白色汽車之駕駛座內，將白色汽車往畫面右側倒車後離開。 身穿淺灰色短袖上衣男子至畫面左上角，白色汽車往畫面右側移動離開。